臺灣新北地方法院行政訴訟判決
111年度交更一字第12號
111年10月19日辯論終結
原      告  洪宗賢
被      告  臺北市交通事件裁決所

代  表  人  蘇福智（所長）

上列當事人間因交通裁決事件，原告不服被告民國110年1月8日
北市裁罰字第22-CV0000000號裁決，向本院提起行政訴訟，經本
院於110年3月30日以110年度交字第100號判決予以駁回，原告不
服，而提起上訴，經臺北高等行政法院以110年度交上字第169號
判決廢棄原判決，發回本院更為審理，本院判決如下：
    主  文
一、原告之訴駁回。
二、第一審訴訟費用新臺幣參佰元及發回前上訴審訴訟費用新臺
    幣柒佰伍拾元，總計新臺幣壹仟零伍拾元由原告負擔。
    事實及理由
壹、程序方面：本件被告經合法通知（見本院卷第39頁之本院行
    政訴訟庭送達證書），惟其未於言詞辯論期日到場（另以民
    國111年9月27日北市裁申字第1113235842號函復：「囿於本
    所業務人力吃緊且路途遙遠，爰不派員出庭。」，見本院卷
    第41頁），核無行政訴訟法第237條之9第1項、第236條、第
    218條準用民事訴訟法第386條各款所列情形，爰準用民事訴
    訟法第385條第1項前段規定，依原告聲請，由其一造辯論而
    為判決。
貳、實體方面：
一、爭訟概要：緣原告於109年7月14日7時42分許，駕駛其名下
    車牌號碼0000-00號自用小客車（下稱系爭汽車）而行經新
    北市新莊區中央路與中華路3段路口時，因有「駕車行經有
    燈光號誌管制之交岔路口闖紅燈」之違規事實，由民眾於10
    9年7月20日檢具違規影片向警察機關檢舉，經新北市政府警
    察局新莊分局查證違規屬實，於109年9月18日填製新北市警
    交大字第CV0000000號舉發違反道路交通管理事件通知單予
    以舉發，記載應到案日期為109年11月2日前，並移送被告處
    理，原告於109年11月2日提出申訴（自承其為本件駕駛人）
    ，嗣經被告調查認定原告有上開違規事實，乃依道路交通管
    理處罰條例第53條第1項、第63條第1項（第3款）及違反道
    路交通管理事件統一裁罰基準表等規定，以110年1月8日北
    市裁罰字第22-CV0000000號違反道路交通管理事件裁決書（
    下稱原處分），裁處原告罰鍰新臺幣（下同）2,700元整，
    並記違規點數3點。原告不服，遂提起本件行政撤銷交通裁
    決訴訟。
二、原告起訴主張及聲明：
㈠、主張要旨：
１、原告否認有違規事實。本件關係到我們希望生活在怎樣的價
    值及社會秩序之下？政府機關是否可以「便宜行事」，我們
    的社會是否可以認同「為達目的不擇手段」，我們是否希望
    生活在比「全民公敵」更嚴厲的環境之下？「全民公敵」的
    主題是公權力濫用，本件情形更為嚴重：政府是否可以「動
    員」民間，忽視程序正義，恣意擴張公權力，全民監控，便
    宜行事對人民裁罰？本件舉發機關「未自行蒐證或調查」，
    亦未就檢舉違規證據「係以科學儀器取得」，「足資認定違
    規事實」，提出任何證據以實其說。相反的，便宜行事擷取
    「事實真偽不明」、非屬科學儀器取得的「行車紀錄器影像
    」，對原告裁罰，實難接受。更無法讓人相信我們願意生活
    在這樣的法律秩序之下？
２、本件係以民眾提供之「行車紀錄器影像」為唯一證據。新北
    市政府警察局新莊分局109年 11月26日關於本件之函覆，作
    成本件舉發係以民眾提供之「行車紀錄器影像」及該影像之
    「擷取影像畫面相片 3張」為唯一證據。舉發機關並未自行
    蒐證或調查。舉發機關應係按下列規定舉發：道路交通管理
    處罰條例第7條之1規定：「對於違反本條例之行為者，民眾
    得敘明違規事實或檢具違規證據資料，向公路主管或警察機
    關檢舉，經查證屬實者，應即舉發。但行為終了日起逾七日
    之檢舉，不予舉發。」。另按違反道路交通管理事件統一裁
    罰基準及處理細則第22條規定：「公路主管或警察機關機關
    處理民眾檢舉違反道路交通管理事件，應派員查證，經查證
    屬實者，應予舉發，並將處理情形回復檢舉人。前項檢舉違
    規證據係以科學儀器取得，足資認定違規事實者，得逕行舉
    發之。」
３、本件舉發不合法及不符公義之處，主要如下：
⑴、舉發機關未提出事證支持，檢舉是否符合法定期限：
　　按上述道路道路交通管理處罰條例第7條之1規定「但行為終
    了日起逾七日之檢舉，不予舉發」。本件舉發是否符合前述
    規定，尚未提出事證支持。
⑵、本件「行車紀錄器影像」是否為以科學儀器取得證據，並未
    澄清：
①、其一，拍攝本件「行車紀錄影像」的器具究竟為何？未見警
    察機關提出任何說明。其二，遑論認定拍攝「行車紀錄器影
    像」器具，是否屬「科學儀器」？其三，「科學儀器」必須
    具備相當之品質及準確性，應有一定之規範並經一定之認證
    程序，始符合「科學儀器」。此從經濟部標準檢驗局制定「
    呼氣酒精測試器及分析儀檢定檢查技術規範」，可以得知公
    權力行使及採證器具的使用、查證，均應有嚴謹之標準及嚴
    謹之操作程序。其四，可否為了便利行政裁罰，降低執法標
    準？　　
②、是否可以無條件推定「一般消費性電子產品」：「行車紀錄
    器或手機」，均屬於科學儀器？雖不乏實務見解支持，民眾
    採證之攝影器材，不須經經濟部標準檢驗局檢驗合格：「由
    前揭道路交通管理處罰條例第7條之1之規定以觀，法無明文
    民眾若用攝影器材採證時，該攝影器材須經經濟部標準檢驗
    局檢驗合格始得為之；再者，就攝影器材所紀錄之影像而言
    ，僅係將影像透過鏡頭及感光、儲存設備予以紀錄、存檔，
    尚非如雷達（射）測速儀、呼氣酒精濃度測試器等涉及量測
    數據而需經度量衡檢驗或校正，是原告以本件採證所使用之
    攝影器材未經檢驗或認證而質疑檢舉之之合法性，自屬無據
    」（臺灣新北地方法院109年度交字第606號判決）。亦有未
    經科學論證即得出結論，民眾提供之行車紀錄器電子檔係以
    科學儀器取得：「本件係民眾於106年8月2日，檢附行車記
    錄器電子檔，以國道公路警察局網路線上服務系統，向舉發
    機關提出檢舉，檢舉人提供完整錄影之採證光碟，並經原審
    當庭勘驗舉證光碟。復依道路交通管理處罰條例第7條之1規
    範意旨，係考量警力有限及民眾取巧違規成性，為交通秩序
    混亂原因之一，一般民眾如能利用適當管道檢舉交通違規，
    除可彌補警力之不足外，亦將產生極大之嚇阻效果，以達到
    維護道路交通安全之行政目的；再公路主管或警察機關受理
    民眾檢舉違反道路交通管理事件，其檢舉違規證據係以科學
    儀器取得，足資認定違規事實者，得逕行舉發之。故民眾提
    供科學儀器取得之錄影證據資料，向公路主管或警察機關檢
    舉，經查證屬實者，應即舉發，方屬適法。」（臺北高等行
    政法院108年度交上字第140號裁定）。
③、按照以上實務見解，無條件認定每個人所使用「一般消費性
    電子產品」均屬於「科學儀器」。我們日常生活裡，每個人
    都隨身攜帶科學儀器出門（手機或行車紀錄器），得對任何
    公開場所之活動進行蒐證，且可以作為政府部門執法的唯一
    依據？如被檢舉的對象無法對「科學證據」提出反證，即受
    不利益之認定。這是否為我們所期望的法律與社會秩序？　
⑶、據上，舉發機關未依任何「條件及標準」，即「輕率認定」
    一般消費電子產品均屬科學儀器；採用「型號不明、產地不
    明、可靠度無法驗證之消費電子產品」取得的「來源不明」
    影像紀錄，棄守法律規定查證屬實義務，無法令人信服。
４、限制行車紀錄器或類似工具的使用，是時勢潮流所趨：
⑴、最高法院107年度台上字第1096號刑事判決對隱私權的反思：
①、該判決就行車紀錄器之使用合法性，提出如下見解：「但允
    許當事人提出事實主張及證據，乃程序正義，而為憲法所保
    障人民享有訴訟權的展現，則被害人的訴訟權保障與不法行
    為人的隱私權保護，即可能因此發生衝突，如何從中調和，
    憲法第23條所揭櫫的比例原則（包括適合性、必要性及狹義
    比例原則），應可作為審查標準，具體以言，應權衡行使的
    手段，須可達成其目的；在所有可能達成目的的方法中，選
    擇最少侵害的手段；所欲完成的目的及使用的手段，不能與
    因此造成的損害或負擔不成比例。... 行車紀錄器資料應存
    有尊重隱私權之概念，倘藉口懷疑或有調查配偶外遇的必要
    ，即恣意窺探、取得他方非公開活動、言論、談話等隱私領
    域，尚難肯認具有法律上的正當理由。... 上訴人未循合法
    途經，擅自複製行車紀錄器記憶卡內儲存之電磁紀錄，作為
    提控陳Ｏ堉外遇的證據，顯已侵害陳Ｏ堉對於其在該車內非公
    開活動的合理隱私期待，足致生損害於陳Ｏ堉；陳Ｏ堉縱使仍
    可使用該行車紀錄器之記憶卡，且其內所錄製影像檔案之電
    磁紀錄，亦未減損，上訴人仍然該當刑法第359 條所禁制的
    『無故取得』他人電腦相關設備之電磁紀錄罪。」
②、以上案件雖係論斷針對車內非公開活動的合理隱私期待議題
    。然而，我們當真希望公開場合的活動，也可以被無條件的
    錄影、拍照，甚至可以蒐證作為政府部門裁罰的依據？　
⑵、從比較法的觀點，拒絕行車紀錄器所產生的紀錄作為證據，
    係文明社會的共識。某些歐洲國家禁止使用行車紀錄器。即
    便未禁止使用行車紀錄器，也禁止公開行車紀錄器內容，或
    將行車紀錄器的影像作為證據。我們卻反其道而行：鼓勵民
    眾使用行車紀錄器的影像，向政府機關檢舉，政府機關甚至
    不經驗證、沒有標準，無條件接受一切消費性電子產品取得
    的影像，作為交通違規的舉發的唯一證據。我們是否應該生
    活在這樣的價值取向跟執法標準下？　　
５、原告訴求結論：
⑴、就本案而言：權責機關不應任意棄守法令所賦予「查證屬實
    」及認定「是否屬於科學儀器」的義務，逕自讓人手一部的
    行車紀錄器或手機，亦即以「機器人」（而且還是未經認證
    的機器人）取代公權力的職責與執法。
⑵、就通案而言：自詡民主法治國家的我們，不應容許道路交通
    管理處罰條例第7條之1及違反道路交通管理事件統一裁罰基
    準及處理細則第22條規定，繼續適用，請以法律或命令有違
    憲之虞，停止審判，聲請大法官解釋，提升整體社會之法治
    與人權標準，不讓全民生活在電子儀器監控的威脅之下。
㈡、當庭主張要旨：
１、我們現在看對面號誌，屬於我這邊的號誌看不到，有無轉黃
    轉紅在我這邊的其實看不到。這邊是對向，我在開一定是先
    看自己的號誌燈，不會看對向的。我這邊的號誌燈沒有顯現
    黃轉紅的情形。以上的勘驗是對向的號誌燈。
２、我認為錄影的影帶不能作為檢舉違規的證據，理由就是侵害
    隱私權，而且沒有證據可以支持影像的真實性及精確度。
３、我認為不能為達目的不擇手段，廣泛容許老百姓能用手機在
    街上拍攝所有東西，帶進法院當作證據。
㈢、聲明：⑴原處分撤銷。⑵訴訟費用由被告負擔。
三、被告答辯及聲明：
㈠、答辯要旨：
⑴、查本案經舉發機關就違規事實及舉發過程查復，按新北市道
    路主管機關於新北市○○區○○路○○○路0段○路○設○○○○○號誌」
    ，已屬非常明確，其號誌交互更迭光色訊號在於將道路通行
    權指定給車輛駕駛人與行人，以管制其行止或轉向，並提醒
    用路人注意及遵守。查系爭汽車於109年7月14日7時42分許
    ，自新北市新莊區中央路行駛至中華路3段岔路口時，當下
    其行向路口號誌明顯為紅燈，且原告車輛尚在停止線之前，
    依規定即應停等而不可再強行進入路口，並等待下一次綠燈
    亮起再往銜接之路段行駛，然原告卻無視路口紅燈號誌禁止
    通行警示，仍逕行搶快穿越路口直行中央路行駛，經民眾依
    據處罰條例第7條之1規定，檢具其違規證據行車紀錄器影像
    資料向警察機關檢舉，由舉發機關員警認定違規情節屬實，
    並無裁量不舉發空間，爰依法定程序舉發，在交通執法作為
    上並無違失或不當之情形。
⑵、經再檢視採證影片，影片開始時，檢舉人車輛行駛於外側車
    道，系爭汽車位於檢舉人車輛前方第2輛車，兩車中間尚有1
    輛黑色休旅車；影片時間7時42分26秒，檢舉人車輛超越黑
    色休旅車，行駛於系爭汽車後方；影片時間7時42分30秒，
    可以看見前方中華路3段之號誌開始轉變為黃燈系爭汽車尚
    未行駛至中央路與中華路3段路口；影片時間7時42分33秒，
    中華路3段之號誌轉變為紅燈，系爭汽車尚未超越停止線進
    入中央路與中華路3段路口；影片時間7時42分34秒至44秒，
    中華路3段之號誌為紅燈，系爭汽車超越停止線直行中央路
    行駛，影片結束。
⑶、綜上所述，本件原告之訴為無理由，請依法駁回原告之訴。
㈡、聲明：⑴原告之訴駁回。⑵訴訟費用由原告負擔。
四、爭點：
㈠、原告於上開時、地，駕駛系爭汽車，是否有闖紅燈之違規行
    為？原告主張近端號誌沒有顯現黃轉紅情形，得否為有利於
    原告之認定？
㈡、本件民眾檢舉是否合於行為終了日起七日內之規定？
㈢、行車紀錄器影像是否屬於「違規證據資料」？
㈣、原告主張道路交通管理處罰條例第7條之1及違反道路交通管
    理事件統一裁罰基準及處理細則第22條規定有違憲之虞，應
    停止審判，聲請大法官會議解釋（於111年1月4日起應聲請
    憲法法庭為宣告違憲之判決），是否有理可採？
五、本院的判斷：
㈠、前提事實：爭訟概要欄所載之事實，除上開爭點外，其餘事
    實業為原告所不爭執，且有新北市警交大字第CV0000000號
    舉發違反道路交通管理事件通知單、違規擷取照片、原告10
    9年11月2日交通違規申訴案件資料、新北市政府警察局新莊
    分局109年11月26日新北警莊交字第1094064174號函、採證
    光碟、北市裁罰字第22-CV0000000號違反道路交通管理事件
    裁決書及送達證書、汽車車籍查詢資料、民眾檢舉明細等（
    見本院110年度交字第100號卷第67頁至第97頁）附卷可憑，
    自堪認定。
㈡、應適用之法令：
⑴、道路交通安全規則第2 條第1 項第1 款：
    本規則用詞，定義如下：一、汽車：指在道路上不依軌道或
    電力架線而以原動機行駛之車輛（包括機車）。
⑵、道路交通安全規則第102 條第1 項第1 款：
    汽車行駛至交岔路口，其行進、轉彎，應依下列規定：一、
    應遵守燈光號誌或交通指揮人員之指揮，遇有交通指揮人員
    指揮與燈光號誌並用時，以交通指揮人員之指揮為準。
⑶、道路交通標誌標線號誌設置規則第206 條第5 款第1 目：
    行車管制號誌各燈號顯示之意義如左：五、圓形紅燈（一）
    車輛面對圓形紅燈表示禁止通行，不得超越停止線或進入路
    口。
⑷、道路交通管理處罰條例第3 條第8 款：
    本條例用詞，定義如下：八、車輛：指非依軌道電力架設，
    而以原動機行駛之汽車（包括機車）、慢車及其他行駛於道
    路之動力車輛。
⑸、道路交通管理處罰條例第7 條之1 ：
　　對於違反本條例之行為者，民眾得敘明違規事實或檢具違規
    證據資料，向公路主管或警察機關檢舉，經查證屬實者，應
    即舉發。但行為終了日起逾七日之檢舉，不予舉發。
⑹、違反道路交通管理事件統一裁罰基準及處理細則第22條第1 
    項、第2 項：
　　公路主管或警察機關處理民眾檢舉違反道路交通管理事件，
    應派員查證，經查證屬實者，應予舉發，並將處理情形回復
    檢舉人。
    前項檢舉違規證據係以科學儀器取得，足資認定違規事實者
    ，得逕行舉發之。
⑺、道路交通管理處罰條例第53條第1 項：
    汽車駕駛人，行經有燈光號誌管制之交岔路口闖紅燈者，處
    新臺幣1,800 元以上5,400 元以下罰鍰。
⑻、道路交通管理處罰條例第63條第1 項第3 款：
    汽車駕駛人有下列各款所列條款之一者，除依原條款處罰鍰
    外，並予記點：三、有第四十三條、第五十三條或第五十四
    條情形之一者，各記違規點數三點。
⑼、按「本細則依道路交通管理處罰條例第九十二條第四項規定
    訂定之。」、「處理違反道路交通管理事件之程序及統一裁
    罰基準，依本細則之規定辦理。前項統一裁罰基準，如附件
    違反道路交通管理事件統一裁罰基準表。」，違反道路交通
    管理事件統一裁罰基準及處理細則第1 條、第2條 第1 項、
    第2 項分別亦有明定，是違反道路交通管理事件統一裁罰基
    準及處理細則即係基於法律之授權所訂定，而該處理違反道
    路交通管理事件之統一裁罰基準（即「違反道路交通管理事
    件統一裁罰基準表」）已考量「違反事件」、「法條依據」
    、「法定罰鍰額度或其他處罰」、「違規車種類別或違規情
    節」、「期限內繳納或到案聽候裁決者」、「逾越應到案期
    限30日內，繳納罰鍰或到案聽候裁決者」、「逾越應到案期
    限30日以上60日以內，繳納罰鍰或到案聽候裁決者」、「逾
    越應到案期限60日以上，繳納罰鍰或逕行裁決處罰者」等因
    素，作為裁量之標準，並未違反授權之目的及裁量權之本質
    ，是其不僅直接對外發生效力，且被告亦應受其拘束而適用
    之。
⑽、有關「闖紅燈」行為之認定，於道交處罰條例中並未見相關
    之解釋，若依上開規定認定超越停止線即為闖紅燈，則一般
    大眾恐難以接受，亦非道交處罰條例當初立法精神。是為促
    使駕駛人回歸於對標線之認知，同時兼顧執法技術層面與大
    眾接受程度，交通部82年3月27日研商闖紅燈認定標準會議
    紀錄及同年4月22日交路字第009811號函釋茲將面對圓形紅
    燈時超越停止線或闖紅燈之認定敘述如後提供參考：「㈠車
    輛面對圓形紅燈時仍逕予穿越路口至銜接路段，含左轉、直
    行、迴轉及右轉（依箭頭綠燈允許行駛者除外）即視為闖紅
    燈之行為。㈡有繪設路口範圍者：車輛無視於紅燈警示，有
    穿越路口之意圖，而車身已伸入路口範圍亦視同闖紅燈；若
    僅伸越停止線而未達路口範圍者，則視為不遵守標線指示。
    ㈢無繪設路口範圍者：以車輛無視於紅燈號誌，而有穿越路
    口之企圖，其車身並已伸越停止線並足以妨害其他方向人（
    若有行人穿越道）、車通行者亦以闖紅燈論處；若僅車身伸
    越停止線則以不遵守標線指示視之。㈣目前交岔路口已繪設
    網狀黃線區者暫以該範圍視作路口。」，而上開函釋，核屬
    交通部基於主管權責，就法令執行層面所為之解釋，與法律
    之本旨並無違誤，自得予以援用。
㈢、經查，依本院於言詞辯論期日當庭勘驗採證光碟之結果：「
    當庭勘驗行車紀錄器影像。一、109年7月14日上午7時42分3
    0秒，此時對向路口的號誌燈呈現黃燈狀態，原告所駕駛的
    系爭自小客車尚未逾越停止線。二、109年7月14日上午7時4
    2分33秒，此時對向路口的號誌燈由黃轉紅燈狀態，原告所
    駕駛的系爭自小客車尚未逾越停止線，仍在機車停車格內。
    三、109年7月14日上午7時42分41秒，此時對向路口的號誌
    燈仍然呈現紅燈狀態，原告所駕駛的系爭自小客車通過路口
    。」（見本院卷第46至47頁），足見原告於上開時、地，駕
    駛系爭汽車，於行向紅燈下逕自穿越停止線直行通過路口，
    事屬甚明。雖於對向路口號誌（即遠端號誌）顯示紅燈狀態
    時，行車紀錄器車輛行駛接近近端號誌，因到達位置之角度
    致無從辨識近端號誌之顯示燈面，惟依道路交通標誌標線號
    誌設置規則第221條規定：「行車管制號誌之佈設原則如左
    ：一、行車管制號誌至少應有一燈面設於遠端左側，且距近
    端停止線十公尺以上。如係以柱立式設置，應有二燈面分設
    於遠端兩側。但路形特殊時，主管機關得調整設置於其他適
    當位置。二、近端號誌應靠近停止線設置。三、號誌佈設以
    能使各車道駕駛者均能清楚辨認為原則。路幅寬廣之道路，
    必要時得加設號誌燈面，並採門架式或懸掛式設置。」，系
    爭路口之二端號誌燈面既經合法設置（另依本院110年度交
    字第100號卷第69頁之違規擷取照片所示，於109年7月14日
    上午7時42分31秒時遠端及近端號誌確有同時顯示黃燈號誌
    ），且原告所行駛到達位置已接近停止線，依吾人一般駕駛
    經驗，為同時兼及注意車前狀況，原告應會將目光由近端號
    誌（仰視）轉移至遠端號誌；而縱使原告未及注意遠端號誌
    ，亦無從解免其依行政罰法第7條第1項規定所應負之過失責
    任。準此，原告確有過失闖紅燈之行為無訛，被告據之乃以
    原處分裁罰原告，於法自無違誤。是原告空言主張近端號誌
    沒有顯現黃轉紅情形云云，並不可採。
㈣、原告雖執前揭情詞而為主張；惟查：
⑴、按道路交通管理處罰條例第7條之1、違反道路交通管理事件
    統一裁罰基準及處理細則第22條第1項、第2項之規範意旨，
    係考量警力有限及民眾取巧違規成性，為交通秩序混亂原因
    之一，一般民眾如能利用適當管道檢舉交通違規，除可彌補
    警力之不足外，亦將產生極大之嚇阻效果，以達到維護道路
    交通安全之行政目的；然為避免檢舉人刻意鑽營法律文字，
    造成法條之目的逸失，甚至衍生社會、鄰里之不安與不和諧
    ，同時保障法條原立法精神目的在維護交通、保障安全，故
    針對舉發部分，增訂（7日）期限之規定，而強化社會秩序
    之安定性。是以，一般民眾見有違規事件，皆可於行為終了
    日起7日內，敘明違規事實或檢具違規證據資料，向公路主
    管或警察機關檢舉，經查證屬實者，應即舉發之。故道路交
    通管理處罰條例第7條之1除符合法律保留原則外，亦規範公
    路主管或警察機關就民眾所檢具之違規證據資料有查證之義
    務，並已增設民眾檢舉期限之限制，因此，基於交通秩序維
    護之公益性目的，上開規定縱對於原告之隱私權產生限制，
    其程度尚屬輕微，而無違反比例原則。準此，本院認為前揭
    規定，依憲法訴訟法第55條規定（另可參照改制前司法院大
    法官會議釋字第371號、第572號解釋），並未發生合理之確
    信，足認有牴觸憲法之疑義情事｛按：行車紀錄器資料固應
    存有尊重隱私權之概念，然最高法院107年度台上字第1096
    號刑事判決乃係針對未經合法途徑擅自複製他人行車紀錄器
    記憶卡內儲存之電磁紀錄之車內非公開活動的合理隱私期待
    行為所為之闡釋，與本件民眾係自行提供其於公共道路之公
    開場合領域內所為行車經紀錄之影像畫面向新北市政府警察
    局交通警察大隊之交通違規檢舉系統提出檢舉，顯屬不同，
    要屬二事。｝，自無由遽認前揭規定為違憲，而應為審判之
    依據。從而，原告主張上開規定有違憲之虞，請求停止審判
    ，聲請大法官解釋云云，殊乏依據，無從憑採。
⑵、又依前揭民眾檢舉明細所示（見本院110年度交字第100號卷
    第97頁）本件民眾透過交通違規檢舉系統提出檢舉，依該系
    統輸出案件之明細資料，清楚紀錄本件案件編號為「Z00000
    00000000000000」、檢舉時間為「109年7月20日9時55分」
    、違規車號為「0000-00」、違規時間為「109年7月14日7時
    42分」等情明確。而採證影像畫面及其擷取照片，依前揭道
    路交通管理處罰條例第7條之1規定，不以經檢定合格為必要
    ，且本件違規，尚不涉及如酒測數值或超速速率等，須經檢
    定合格之科學儀器始得證明其正確性之內容，另觀諸其畫面
    中其光影、色澤、景象暨整體內容，均屬自然呈現，而無人
    為後製修圖之跡象，復經本件舉發警員審查後認定為真實，
    自屬符合道路交通管理處罰條例第7條之1但書所規定之7日
    檢舉期限無誤，則原告空言主張無事證支持符合檢舉期限云
    云，自難逕採。
⑶、末以，道路交通管理處罰條例第7條之1明文賦予檢舉人提供
    資料之法律效力｛開放一般民眾提供「違規證據資料」，參
    照前述立法理由，即明顯可知不以經檢定合格為必要。｝，
    而違反道路交通管理事件統一裁罰基準及處理細則第22條則
    規範處理民眾檢舉交通違規事件之處理方式：其一，派員查
    證屬實應予舉發；其二，若以科學儀器取證足認違規得逕行
    舉發；其三，必要時得通知到場說明等等，屬對檢舉事件之
    因應措施，而該規定所稱「科學儀器」，其中「科學」係指
    以一定對象為研究範圍，依據實驗與邏輯推理，求得統一、
    確實的客觀規律和真理，或指合乎理性、邏輯的精神和方法
    ；而「儀器」則係指物理實驗、化學實驗、測量、繪圖等所
    使用的特製精密器具或裝置，有教育部國語字典簡編本查詢
    結果在卷足參（見本院110年度交字第100號卷第99至101頁
    ）。經查，本件民眾檢具之「行車紀錄器影像」，既係以「
    行車紀錄器」將影像透過鏡頭及感光、儲存設備予以紀錄、
    存檔，其自係以合乎理性、邏輯之方法所使用的特製精密裝
    置，當符合「科學儀器」之定義。又本案當庭勘驗檢舉錄影
    畫面之結果，而系爭汽車確有如前述闖紅燈之違規事實經過
    ，即可證立舉發機關已盡其查證無誤，為此，原告否定行車
    紀錄器影像為科學儀器取得之證據，並主張以之為唯一證據
    未踐行法定調查程序等情詞，顯屬無據，亦不可取。
㈤、本件判決基礎已經明確，兩造其餘的攻擊防禦方法及訴訟資
    料，及原告其他證據調查之聲請，經本院斟酌後，核與判決
    結果不生影響，無一一論述及調查之必要，一併說明。
六、結論：原處分並無違誤，原告訴請撤銷為無理由，應予駁回
    。本件第一審裁判費為300元，發回前上訴裁判費為750元，
    所以確定訴訟費用額共1,050元，由原告負擔。
七、依行政訴訟法第195條第1項後段、第236條、第98條第1項前
    段、第237條之8第1項、第237條之9第1項，判決如主文。
中　　華　　民　　國　　111 　年　　11　　月　　2 　　日
                  行政訴訟庭法  官  陳伯厚
一、上為正本係照原本作成。
二、如不服本判決，應於判決送達後20日內，向本院提出上訴狀
    並表明上訴理由（原判決所違背之法令及其具體內容或依訴
    訟資料可認為原判決有違背法令的具體事實），其未載明上
    訴理由者，應於提出上訴後20日內向本院補提理由書（上訴
    狀及上訴理由書均須按他造人數附繕本，如未按期補提上訴
    理由書，則逕予駁回上訴）。
                            書記官  陳柔吟 
中　　華　　民　　國　　111 　年　　11　　月　　3 　　日